Minutes et répertoires du notaire René SAINXOT, 18 août 1584 - 1604 (étude XXIII)
Archives nationales
- Minutes de René SAINXOT, 1584 - janvier 1605; MC/ET/XXIII/206 - MC/ET/XXIII/230
  - Minutes. 1603, MC/ET/XXIII/222; registre
    - § Compte par Jacques SARODO (Jacques), gentilhomme verrier et maître de la verrerie établie à Saint-Germain-des-Prés-lez-Paris, y demeurant, rue de Vaugirard, pour lui et pour Vincent SARODO, son frère, Horace PONTE, son neveu, aussi gentilshommes verriers, associés, d'une part, et Perrette LE SECQ veuve de Michel CITOLLE, marchand épicier, bourgeois de Paris, d'autre part., 18 novembre 1603; MC/ET/XXIII/222; fol. VII/C/XXIX
    - § Bail par Jean FIEME, maître maçon à Paris, demeurant rue Saint-Victor, à Robert VINCTIN, marchand bourgeois de Paris et François MICHAULT, maître tailleur d'habits, de la maison à l'enseigne de la Lanterne, Place MAUBERT, pour 5 ans, moyennant 270 livres de loyer annuel., 18 novembre 1603; MC/ET/XXIII/222; fol. VII/C/XXV
      bail; Maubert (Place)
    - § Obligation de Jacques SARODO, gentilhomme verrier et maître des verreries de Paris et Nevers, demeurant en celle établie au faubourg Saint-Germain-des-Prés-lez-Paris, rue de Vaugirard, et Marguerite SARODO, sa femme, envers Jean de QUINIÉ, maître d'hôtel du Prince de Conti, des sommes de 3 600 livres et 1200 livres, suivant obligation passée devant BOURGEOIS et SAINXOT, le 21 juin, dernier., 21 novembre 1603; MC/ET/XXIII/222; fol. VII/C/XXXII
      obligation; Sarodo, Jacques
    - § Titre nouvel par Sasbout de VARICQ, gentilhomme hollandais, héritier de feu Guillaume de VARICQ, son frère, aussi gentilhomme hollandais, maître tuilier à Paris, comme héritier de la maison et tuilerie que led. défunt a fait bâtir de neuf à Saint-Germain-des-Prés, sur le bord de la Seine, envers Guillaume de BERVILLE ayant droit d'Abel de SAINTE-MARTHE, avocat en la cour de Parlement, à cause d'une rente sur ladite Tuilerie., 22 novembre 1603; MC/ET/XXIII/222; fol. VII/C/XXXVII
      titre nouvel; Varicq (Sasbout de)
    - § Plusieurs actes de Jacques et Sasbout de VARICQ, gentilhommes hollandais, frères et héritiers de défunt Guillielme de VARICQ, fondateur de la TUILERIE ou ' CORBELLERIE ' sise à Saint-Germain-des-Près, au bord de la Seine, paroisse Saint-Sulpice, y demeurant., décembre 1603; MC/ET/XXIII/222
      Varicq, Jacques de; Varicq, Sasbout de; Varicq, Guillielme de
    - § Mariage de Guillaume PUCELLE, procureur en la cour de Parlement, demeurant rue Saint-Denis, paroisse Saint-Eustache, assisté de Marie LEFEVRE veuve de Guillaume PUCELLE, procureur en lad. Cour, et de Suzanne TALON, fille mineure de défunts Jean TALON, procureur en Parlement, et Claude VIGNON, demeurant en la maison de Pierre de LESSAU, avocat en Parlement et de Denise SARDE, sa femme, soeur utérine de lad. Suzanne TALON, rue Percée, paroisse Saint-Séverin, assistée d'Omer TALON, avocat en la cour de Parlement, ancien échevin de Paris et maître des requêtes ordinaire de la Reine Marguerite, demeurant rue de la Harpe, Nicolas TALON, Jean TALON, ses frères et de Marie TALON, femme de Simon TUBEUF, sa sœur, Simon TALON cousin paternel., 7 décembre 1603; MC/ET/XXIII/222; fol. VII/C/LIIII
      contrat de mariage; Talon (famille)
    - § Obligation de Guy Herbin, huissier, sergent à cheval au Châtelet, demeurant rue Hautefeuille, de 825 l. en prêt, à Geneviève Hincelin, veuve de feu Jean Herbin, notaire au Châtelet., 11 décembre 1603; MC/ET/XXIII/222; fol.0759
      obligation; Hautefeuille (rue); Herbin, Guy; Herbin, Jean; Hinselin, Geneviève; huissier; notaire; auxiliaire de justice
    - § Bail par Jean LEMOYNE, docteur régent en la faculté de Médecine de Paris, pour 6 ans, à Charles TASSET, marchand boucher à HERBLAY d'une maison, dépendances et Jardin à HERBLAY, moyennant 24 livres de loyer annuel., 15 décembre 1603; MC/ET/XXIII/222; fol. VII/C/LXXI/II/V°
    - § Quittance de Omer TALON, avocat en Parlement, demeurant rue de la Harpe, paroisse Saint-Côme-St-Damien, comme héritier de défunt Robert PIDONY, procureur au Châtelet., 18 décembre 1603; MC/ET/XXIII/222; fol. VII/C/LXIIII
      quittance; Talon (Omer)
    - § Quittance de Jacques LE HAULT, maître parcheminier demeurant rue Maubué, à Laurent DEBAY, maître parcheminier juré en Université de Paris, à cause de défunte Marie GROU, femme de Laurent DEBAY, auparavant veuve d'Antoine LE HAULT, aussi maître parcheminier à Paris, père et mère de Jacques LE HAULT., 19 décembre 1603; MC/ET/XXIII/222; fol. VII/C/LXVII
      quittance; Le Hault, Jacques
    - § Obligation de Jacques de VARICQ, gentilhomme hollandais, demeurant en sa tuilerie sise à Saint-Germain-des-Prés, sur le bord de l'eau, et Sasbout de VARICQ, son frère, héritier par bénéfice d'inventaire de défunt Guillaume de VARICQ, gentilhomme hollandais, écuyer, maître de la tuilerie fondée à Saint-Germain-des-Prés, au bord de l'eau, son frère, à Abel de SAINTE-MARTHE, avocat en la cour de Parlement, de 1209 écus, revenant à 3 627 livres; (2 actes)., 23 décembre 1603; MC/ET/XXIII/222; fol. VII/C/LXXVI
      obligation; Varicq (Jacques de)
    - § Vente par Nicolas THEVENYN, laboureur et mayeur de LENTILLES en Champagne, duché de Beaufort, y demeurant, à Jean ANTHOINE tapissier du Roi, bourgeois de Paris, demeurant rue de la Harpe, de 2 journaux de terres labourables en 2 pièces, l'une dite le ' Bon poirier ', l'autre ' Le banc ', au terroir de LENTILLES moyennant 30 livres ts., 24 décembre 1603; MC/ET/XXIII/222; fol. VII/C/IIII/XX/XI
    - § Vente par Thomas CHEMBLON, laboureur demeurant au BOURG-la-REINE, et Catherine RICHER, sa femme, à Louis de LOUVENCOURT, chirurgien barbier au BOURG-la-REINE, d'un arpent de terre labourable en une pièce assis au terroir du BOURG-la-REINE lieu dit Mirebeau, moyennant 100 livres., 15 avril 1604; MC/ET/XXIII/222; fol. II/C/XXXII
  - Minutes. 1602, novembre - 1605, janvier, novembre 1602 - janvier 1605; MC/ET/XXIII/223; registre
    Sainxot, René; Bontemps, Raoul; Guillard, Pierre signent indifféremment en premier.
  - Minutes. 1585 - 1589, MC/ET/XXIII/224
    Fragments.
  - Minutes. 1589 - 1594, MC/ET/XXIII/225
  - Minutes. 1595 - 1604, MC/ET/XXIII/226
    - § Promesse des représentants de la Communauté des Clercs-commissaires pour le Roi aux PORTS de PARIS à ladite Communauté des Clercs-commissaires pour le Roi aux PORTS de PARIS d'intervenir à la cour des Aides pour obtenir les gages de cette année 1600., 11 octobre 1600; MC/ET/XXIII/226
      Ports de Paris (Communauté des Clercs-commissaires pour le Roi aux)
    - § Obligation de Mathurin BOILEAU, contrôleur au magasin et grenier à sel de Chartres, y demeurant, envers Claude de LAISTRE, conseiller et intendant de la maison de la duchesse de NEMOURS et de CHARTRES, de la somme de 300 écus pour le reste et parfait paiement du prix composé au conseil de lad. dame pour l'OFFICE de CONTRÔLEUR au magasin et grenier à sel de Chartres; (fragments)., 15 novembre 1600; MC/ET/XXIII/226
    - § Promesse par Claude PRUNE, maître Charon Place de Grève, à Gabrielle de (DIERMANS) femme de Gilles du BREUIL, chevalier, de lui faire et livrer en sa maison de l'Image Notre-dame, rue de la Harpe, un marché de CARROSSE de 7 pieds 1/2 de long, garni de bonne serge de Beauvais couleur de vert brun, garni de franges, passementeries de soie, etc..., moyennant sept vingt écus sol. et un vieux coche qu'à à présent ladite dame., 6 juillet 1601; MC/ET/XXIII/226
    - § Service de Pierre GROSLEAU, âgé de 20 ans, natif de Saint-Maixent en Poitou, pour 3 ans, chez Jean-Jacques VOGTT de VUENDELSTEIN, gentilhomme de Franconie, ALLEMAND, en présence de René TURPIN, tailleur d'habits suivant la Cour, qui se porte garant dud. GROSLEAU. (fragments), 9 mars 1602; MC/ET/XXIII/226
      contrat de travail
    - § Quittance de Charles de LORRAINE, duc de MAYENNE, et Henrie de SAVOIE, son épouse, à Jean DU TILLET, conseiller, protonotaire et secrétaire du Roi, greffier de sa cour de Parlement; Autre; (fragments)., 25 mars 1603 - 2 avril 1604; MC/ET/XXIII/226
      quittance; Lorraine, Charles de
    - § Quittance de Jacques de HARLAY, chevalier, seigneur de CHAMVALLON, et autres lieux, et Catherine de LA MARCK, son épouse, à présent logés à Paris en l'Hôtel de Lorraine, rue du Roi-de-Sicile, paroisse Saint-Paul, à Jean DU TILLET, conseiller, protonotaire et secrétaire du Roi, greffier de sa cour de Parlement, d'une somme provenant de l'adjudication de la terre de Chaumont sur Loire, près de Blois, saisie sur Charles de LA MARCK, duc de BOUILLON. (Fragments), 19 août 1603; MC/ET/XXIII/226
      quittance; Harlay (Jacques de)
    - § Quittance d'Hélie DU TILLET, chevalier de GOUEUX conseiller et Maître d'hôtel ordinaire du Roi, demeurant rue Hautefeuille et Jacques DU TILLET, écuyer, sieur de MONTRAME, son fils, gentilhomme servant la bouche du Roi, demeurant avec son Père à Jean DU TILLET, conseiller, protonotaire et secrétaire du Roi, greffier de sa cour de Parlement, d'une somme provenant de l'adjudication des château, terre, seigneurie de Bouy et fief de La Malmaison. (fragments), 6 février 1604; MC/ET/XXIII/226
      quittance; Du Tillet (famille)
    - § Quittance de Charles de LORRAINE, duc de MAYENNE, et d'Henrie de SAVOIE, son épouse, à Jean DU TILLET, d'une somme provenant de l'adjudication de la terre et comté de Braisne et consignée par Robert de LA MARCK, duc de BOUILLON, et Antoinette de LA TOUR de TURENNE, son épouse., 2 avril 1604; MC/ET/XXIII/226
      quittance; La Marck (Robert de)
  - Minutes (inventaires après décès). 1584 - 1587, MC/ET/XXIII/227
    inventaire après décès
    - Inventaire après décès de Jacques de Longueil, écuyer, seigneur de Seure, quai de la Tournelle., 26 mai 1584; MC/ET/XXIII/227; 10 f.
      Georges Wildenstein, Le goût pour la peinture dans la bourgeoisie parisienne entre 1550 et 1610, d'après des inventaires après décès conservés au Minutier central des notaires aux Archives nationales [6.084 actes], Gazette des Beaux-Arts, t. 33 bis, 1962 (voir contexte dans le Plan d’orientation général - Notaires de Paris, guides thématiques du Minutier).
      Date de création de la notice: 2002
      inventaire après décès; Tournelle (quai de la); Longueil, Jacques de (seigneur de Seure)
    - Inventaire après décès de Marguerite Berziau, femme de Julien Forestier, écuyer seigneur de Saint-Aubert, au bourg de Clichy., 26 décembre 1584; MC/ET/XXIII/227; 59 f.
      Informations concernant le classement et la cotation du document:
      La cote donnée par G. Wildenstein dans Le Goût pour la Peinture ... (MC/ET/XVIII/227) est erronée: La cote exacte est MC/ET/XXIII/0227.
      inventaire après décès; Clichy (Hauts-de-Seine); Berziau, Marguerite; Forestier, Julien (seigneur de Saint-Aubert)
    - Inventaire après décès de Bertrand Joly, procureur en parlement, rue de la Harpe., 11 avril 1585; MC/ET/XXIII/227; 40 f.
      Les oeuvres d'art sont mentionnées dans l'inventaire.
      inventaire après décès; Harpe (rue de la); Joly, Bertrand; procureur de justice (Ancien Régime); magistrat
    - Inventaire après décès de Françoise Dubois, femme de Geoffroy Desprez, rue de la Harpe, à l'enseigne de Sanson Fortin., 13 mai 1585; MC/ET/XXIII/227; 19 f.
      inventaire après décès; Harpe (rue de la); Dubois, Françoise; Desprez, Geoffroy
    - Inventaire après décès de Guy Nynan, notaire au Châtelet, à la requête de Geneviève de Lisle, sa femme, demeurant rue de la Harpe., 21 juin 1585; MC/ET/XXIII/227
      inventaire après décès; Harpe (rue de la); Lisle, Geneviève de; Ninan, Guy; notaire
    - Inventaire après décès de François Régnier, officier de l'artillerie et Françoise Troullard, sa femme, rue des Singes., 2 juillet 1585; MC/ET/XXIII/227; 14 f.
      inventaire après décès; Régnier, François; Troullard, Françoise
    - Inventaire après décès de Guillaume Lefebvre, marchand de vins, en la maison de l'Oison rouge, rue de la Serpente., 20 mai 1586; MC/ET/XXIII/227; 6 f.
      inventaire après décès; Serpente (rue de la); Lefebvre, Guillaume; commerçant
    - Inventaire après décès de Marguerite Girard, femme de François de Cléry, maître tailleur d'habits à Saint-Germain-des-Prés., 22 décembre 1586; MC/ET/XXIII/227; 5 f.
      inventaire après décès; Girard, Marguerite; Cléry, François de; tailleur d'habits
  - Minutes (inventaires après décès). 1589 - 1596, MC/ET/XXIII/228
  - Minutes (inventaires après décès). 1597 - 1599, MC/ET/XXIII/229
  - Minutes (inventaires après décès). 1600 - 1604, MC/ET/XXIII/230
    - Inventaire après décès de Robert Cacheau, prieur de Saint-Martin d'Etampes, décédé en la maison de Mathieu Chasteignier, demeurant rue de la Vieille-Boucherie, paroisse Saint-Séverin, procureur en Parlement, à la requête de celui-ci et de Jean Chasteignier, marchand drapier, bourgeois de Paris, ses neveux, contenant prisée de quelques livres, 29 novembre 1600. - Inventaire de défunt Jean Chasteignier, à la requête de Jeanne Mahon, sa veuve, et dudit Mathieu Chasteignier (prisée de la boutique), 21 mai 1601., 29 novembre 1600 - 21 mai 1601; MC/ET/XXIII/230
      [Bibliothèque].
      Autres dépouillement(s):
      Fichier Bibliothèques.; Fichier dit 'général' XVIIe-XVIIIe siècles.
      inventaire après décès; Chasteignier, Jean; Cacheau, Robert; Chasteigner, Mathieu
    - Inventaire à la requête de Marguerite Dumur, veuve de Jacques Renouart, maître tonnelier, rue de la Harpe, en présence d'Antoine Renouart, maître tonnelier, rue des Billettes, oncle paternel et subrogé tuteur des mineurs (prisée des marchandises)., 7 mai 1601; MC/ET/XXIII/230
      inventaire
    - Inventaire après décès de Jean Chasteignier, marchand drapier, bourgeois de Paris, rue de la Vieille-Bouclerie, à la requête de Jeanne Mahon, sa veuve (prisée de marchandises)., 21 mai 1601; MC/ET/XXIII/230
      inventaire; Chasteignier, Jean
    - Inventaire après décès de Pierre Voisin, marchand papetier à Paris, demeurant sur le Pont Saint-Michel, en la maison de la Tour de Billy, à la requête de Marguerite Guiau, sa veuve (inventaire de la marchandise)., 15 juin 1602; MC/ET/XXIII/230
      inventaire; Voisin, Pierre
    - Inventaire après décès de Pierre Delahaye, commis d'Isaac Arnauld, contrôleur général des restes, demeurant rue Hautefeuille, à la requête de Nicolas Delahaye, aussi commis dud. Arnauld, se faisant fort d'Antoine Delahaye, son frère, frères du défunt., 28 juin 1602; MC/ET/XXIII/230
      inventaire; Delahaye, Pierre
    - Inventaire des titres et papiers de la terre et seigneurie de La Motte-Tilly, près d'Athis, à la requête d'Anne Raguier, dame de La Motte-Tilly, veuve de Michel de Lur, chevalier gentilhomme ordinaire de la chambre du roi, son chambellan de Navarre, seigneur de Mussedan, usufruitière et douairière de la terre et seigneurie de La Motte-Tilly., 22 septembre 1603; MC/ET/XXIII/230
      inventaire; Motte Tilly (terre et seigneurie de la)
    - Inventaire après décès de Georges Beurray, maître maçon à Paris, à la requête de Marguerite Lescuyer, sa veuve, demeurant rue de la Harpe, assistée de Pierre Lormeau, maître tailleur d'habits, dite rue, subrogé tuteur des mineurs (prisée des outils et marchandises du métier)., 24 octobre 1603; MC/ET/XXIII/230
      inventaire; Beurray, Georges